臺灣臺中地方法院宣示判決筆錄　　　　　96年度訴字第1353號
聲　請　人　臺灣臺中地方法院檢察署檢察官
被　　　告　甲○○
選任辯護人　涂芳田律師
上列被告因偽造文書等案件，於中華民國96年6月26日下午4時，
在本院第五法庭宣示判決，出席職員如下：
　　　法　官　巫淑芳
　　　書記官　王麗麗
　　　通　譯
法官起立朗讀判決主文、犯罪事實要旨、處罰條文、附記事項，
及告以上訴限制、期間並提出上訴狀之法院，且諭知記載其內容
：
一、主    文：
    甲○○犯行使偽造私文書罪，共陸罪，各處有期徒刑貳月，
    如易科罰金，均以新臺幣壹仟元折算壹日。應執行有期徒刑
    月，如易科罰金，以新臺幣壹仟元折算壹日；緩刑貳年。
二、犯罪事實要旨：
    甲○○與丙○○、乙○○均係褚寶之子女，褚寶於民國95年
    7月20日死亡後，依法褚寶之遺產係屬全體繼承人公同共有
    ，未經全體繼承人之同意，不得就被繼承人褚寶之遺產為任
    何處分行為。詎甲○○竟基於行使偽造私文書及詐欺取財之
    犯意，意圖為自己不法之所有，未經全體繼承人之同意，利
    用褚寶生前將個人向大里草湖郵局申請開立之帳號0000000
    及0000000號二帳戶及向合作金庫新中分行申請開立之帳號
    0000 000000000號帳戶存摺、印章均委託其保管之便，持褚
    寶之前開存摺及印章，先後(一)於95年7月25日，前往臺中縣
    太平市太平竹仔坑郵局，在郵政存簿儲金提款單上盜蓋「褚
    寶」印文一枚，並填載欲提領褚寶大里草湖郵局帳號000000
    0 號帳戶內存款新臺幣（下同）30萬元，以完成偽造褚寶名
    義之提款單後，持以行使交付郵局承辦人員，致使承辦人員
    誤認係褚寶授權甲○○代為領取存款，而陷於錯誤，悉數給
    付欲提領之存款款項予甲○○，足以生損害於丙○○、乙○○及郵局對於存款戶資料管理之正確性；(二)於95年8月7日，
    前往臺中縣大里市大里仁化郵局，在郵政存簿儲金提款單上
    盜蓋「褚寶」印文一枚，並填載欲提領褚寶大里草湖郵局帳
    號0000000號帳戶內存款10萬元，以完成偽造褚寶名義之提
    款單後，持以行使交付郵局承辦人員，致使承辦人員誤認係
    褚寶授權甲○○代為領取存款，而陷於錯誤，悉數給付欲提
    領之存款款項予甲○○，足以生損害於丙○○、乙○○及郵
    局對於存款戶資料管理之正確性；(三)於95年8月8日，前往臺
    中縣太平市太平坪林郵局，在郵政存簿儲金提款單上盜蓋「
    褚寶」印文一枚，並填載欲提領褚寶大里草湖郵局帳號0000
    000、0000000號帳戶內存款各2萬元、8萬元，以完成偽造褚
    寶名義之提款單後，持以行使交付郵局承辦人員，致使承辦
    人員誤認係褚寶授權甲○○代為領取存款，而陷於錯誤，悉
    數給付欲提領之存款款項予甲○○，足以生損害於丙○○、
    乙○○及郵局對於存款戶資料管理之正確性；(四)於95年8月3
    1日，前往臺中縣大里市草湖郵局，在郵政存簿儲金提款單
    上盜蓋「褚寶」印文一枚，並填載欲提領褚寶大里草湖郵局
    帳號0000000號帳戶內存款1萬5千元，以完成偽造褚寶名義
    之提款單後，持以行使交付郵局承辦人員，致使承辦人員誤
    認係褚寶授權甲○○代為領取存款，而陷於錯誤，悉數給付
    欲提領之存款款項予甲○○，足以生損害於丙○○、乙○○
    及郵局對於存款戶資料管理之正確性；(五)於95年8月31日，
    前往臺中縣大里市草湖郵局，在郵政存簿儲金提款單上盜蓋
    「褚寶」印文一枚，並填載欲提領褚寶大里草湖郵局帳號00
    00000號帳戶內存款1萬5千元，以完成偽造褚寶名義之提款
    單後，持以行使交付郵局承辦人員，致使承辦人員誤認係褚
    寶授權甲○○代為領取存款，而陷於錯誤，悉數給付欲提領
    之存款款項予甲○○，足以生損害於丙○○、乙○○及郵局
    對於存款戶資料管理之正確性；(六)於95年10月12日，前往合
    作金庫新中分行，在合作金庫銀行活期儲蓄存款取款憑條上
    盜蓋「褚寶」印文一枚，並填載欲提領褚寶合作金庫新中分
    行帳號000000000000號帳戶內存款138萬元，以完成偽造褚
    寶名義之取款憑條後，持以行使交付銀行承辦人員，致使承
    辦人員誤認係褚寶授權甲○○代為領取存款，而陷於錯誤，
    悉數給付欲提領之存款款項予甲○○，足以生損害於丙○○
    、乙○○及郵局對於存款戶資料管理之正確性。嗣經甲○○
    於95年11月17日，在前開犯罪未經發覺前，主動具狀向臺灣
    臺中地方法院檢察署檢察官自首前開行使偽造私文書及詐欺
    取財犯行，並表明願意接受裁判之意。
三、處罰條文：
    刑法第二百十六條、第二百十條、第三百三十九條第一項、
    第五十五條、第六十二條前段、第四十一條第一項前段、第
    七十四條第一項第一款。
四、附記事項：
    被告甲○○應於民國96年10月31日履行遺產分割協議書第四
    、五項關於「褚寶遭凍結之合作金庫新中分行銀行帳戶，經
    解除凍結後，被告甲○○與乙○○同意就領取之款項部分，
    先行給付丙○○，應分得遺產之二分之一，即新臺幣69萬18
    84元。同時丙○○交付印鑑證明及簽蓋位於臺中縣大里市○○路160巷61號房地移轉相關文件予被告甲○○及乙○○」
    及「上開房地所有權移轉登記後，被告甲○○及乙○○即應
    將餘款新臺幣69萬1883元給付丙○○」之約定。
五、協商判決除有刑事訴訟法第四百五十五條之四第一項第一款
    於本訊問程序終結前，被告撤銷協商合意或檢察官撤回協商
    聲請者；第二款被告協商之意思非出於自由意志者；第四款
    被告所犯之罪非第四百五十五條之二第一項所定得以協商判
    決者；第六款被告有其他較重之裁判上一罪之犯罪事實者；
    第七款法院認應諭知免刑或免訴、不受理者情形之一，及違
    反同條第二項「法院應於協商合意範圍內為判決；法院為協
    商判決所科之刑，以宣告緩刑或二年以下有期徒刑、拘役或
    罰金為限」之規定者外，不得上訴。
六、如有上開可得上訴情形，得自收受宣示判決筆錄送達之日起
    十日內，向本院提出上訴書狀，上訴於第二審法院。
中　　華　　民　　國　　96　　年　　6 　　月　　26　　日
                  刑事第五庭    書記官
　　　　　　　　　　　　　　　　法  官
